臺灣高雄地方法院刑事判決　　　　　 100年度審易字第3931號
聲　請　人　臺灣高雄地方法院檢察署檢察官
被　　　告　張家誠
　　　　　　黃凱苹
　　　　　　楊慶煒
　　　　　　盧雯君
　　　　　　歐怡伶
　　　　　　蔡函殷
上列被告等因傷害案件，經檢察官聲請以簡易判決處刑（100 年
度偵字第1830號），本院認不應以簡易判決處刑（簡易案件案號
：100 年度簡字第6291號），改依通常程序審理，茲判決如下：
    主  文
本件公訴不受理。
    理  由
一、聲請簡易判決處刑意旨略以：被告張家誠及其女友即被告黃
    凱苹係告訴人戚雨峰女友陳美吟之朋友；被告楊慶煒、被告
    盧雯君、被告歐怡伶、被告蔡函殷則係被告張家誠及被告黃
    凱苹之朋友。緣民國99年9 月27日間，被告黃凱苹因得知告
    訴人同時與陳美吟及其友人林姿君交往而在電話中與告訴人
    發生口角糾紛，遂相約至被告張家誠所經營位於高雄市○○
    區○○街57號之「貴擱難喝紅茶店」當面談判，被告張家誠
    及被告黃凱苹則另以電話邀約被告楊慶煒、被告盧雯君（前
    因詐欺案件，經法院判處有期徒刑1  月15日確定，於97年1
    月30日易科罰金執行完畢）及被告蔡函殷等人前來助陣。嗣
    於99年9 月28日凌晨3 時40分許，告訴人依約抵達後，與被
    告黃凱苹一言不合而於店門口發生爭執，被告張家誠及被告
    黃凱苹明知告訴人係受有左手中度肢障，需以吊袋支撐而無
    力反抗，竟仍與隨後趕到之被告楊慶煒、被告盧雯君、被告
    歐怡伶、被告蔡函殷等人共同基於妨害自由及傷害人身體之
    犯意聯絡，先由被告黃凱苹在店門口出手毆打告訴人身體及
    頭部，而為避免引人注目，被告張家誠及被告黃凱苹再出手
    強行將告訴人拉入店內，而以此非法之方法，剝奪告訴人之
    行動自由，被告張家誠並持搖控器將店面鐵門拉下，以阻止
    告訴人離去，嗣被告張家誠、被告黃凱苹再夥同隨後趕至之
    被告楊慶煒、被告盧雯君、被告歐怡伶、被告蔡函殷等人則
    以手、腳，毆打或踹踢告訴人之身體，期間被告楊慶煒並曾
    喝令告訴人跪下，被告張家誠及被告盧雯君再分持掃把及塑
    膠椅歐打告訴人之身體，致告訴人因而倒地且昏迷不醒，並
    受有顏面撕裂傷，顏面、右手前臂、右側胸壁瘀傷及左側第
    二肋骨骨折之傷害，被告張家誠等人見狀，方於同日5 時許
    ，將告訴人送往高雄市立民生醫院急救。而告訴人於抵達醫
    院後，即委由醫院護士報警處理，而為警在上開貴擱難喝紅
    茶店內，扣得犯罪工具掃把1 支。因認被告6 人均涉有刑法
    第277 條第1 項傷害罪嫌（被告6 人另涉同法第302 條剝奪
    他人行動自由罪嫌部分，另為判決）等語。
二、按告訴乃論之罪，告訴人於第一審辯論終結前，得撤回其告
    訴；又告訴經撤回者，法院應諭知不受理之判決，且得不經
    言詞辯論為之，刑事訴訟法第238 條第1 項、第303 條第3
    款、第307 條分別定有明文。
三、經查，本件被告張家誠、被告黃凱苹、被告楊慶煒、被告盧
    雯君、被告歐怡伶及被告蔡函殷均因傷害案件，經檢察官聲
    請以簡易判決處刑，認渠等均涉犯刑法第277 條第1 項之傷
    害罪嫌，惟該罪依同法第287 條之規定，須告訴乃論。茲因
    被告6 人與告訴人戚雨峰已成立和解，告訴人撤回其告訴，
    有撤回告訴聲請狀及和解書各1 紙在卷可稽，揆諸前開說明
    ，爰不經言詞辯論，逕為諭知不受理之判決。
據上論斷，應依刑事訴訟法第452 條、第303 條第3 款、第307
條，判決如主文。
中    華    民    國  100     年    12    月    9     日
                  刑事第三庭    審判長法  官  李東柏
                                      法  官  劉熙聖
                                      法  官  黃右萱
如不服本判決應於收受判決後10日內向本院提出上訴書狀，並應
敘述具體理由。其未敘述上訴理由者，應於上訴期間屆滿後20日
內向本院補提理由書(均須按他造當事人之人數附繕本)「切勿逕
送上級法院」。
中    華    民    國  100     年    12    月    9     日
                                      書記官  馮欽鳳